it: Articoli sportivi > Sport > Ginnastica > Sbarre da ginnastica e travi di equilibrio: Set di attrezzature per ginnastica; Sbarre da allenamento per ginnastica; Parallele
el: Αθλητικά είδη > Αθλητισμός > Ενόργανη γυμναστική > Μπάρες και δοκοί ισορροπίας ενόργανης γυμναστικής: Πακέτα εξοπλισμού ενόργανης γυμναστικής; Μονόζυγα προπόνησης ενόργανης γυμναστικής; Δίζυγα
en: Sporting Goods > Athletics > Gymnastics > Gymnastics Bars & Balance Beams: Gymnastics Equipment Packages; Gymnastics Training Bars; Parallel Bars
lt-LT: Sporto prekės > Atletika > Gimnastika > Gimnastikos skersiniai ir buomai: Gimnastikos įrangos komplektai; Gimnastikos treniruočių skersiniai; Lygiagretės
vi: Dụng cụ thể thao > Điền kinh > Thể dục dụng cụ > Xà tập thể dục & Đòn cân: Bộ thiết bị thể dục dụng cụ; Xà tập thể dục dụng cụ; Xà kép
pl: Sprzęt sportowy > Sport > Gimnastyka > Drążki gimnastyczne i równoważnie: Zestawy sprzętu gimnastycznego; Drążki gimnastyczne treningowe; Poręcze gimnastyczne
ro-RO: Articole sportive > Atletism > Gimnastică > Paralele și bârne pentru gimnastică: Pachete de echipament pentru gimnastică; Bare de antrenament pentru gimnastică; Bare paralele
cs: Sportovní potřeby > Atletické sporty > Gymnastika > Gymnastické hrazdy a kladiny: Sady gymnastického vybavení; Gymnastické tréninkové hrazdy; Bradla
zh-CN: 体育用品 > 田径 > 体操 > 体操单杠/平衡木: 体操器材套装; 体操训练杠; 双杠
es: Equipamiento deportivo > Equipamiento para atletismo > Gimnasia > Tablas de equilibrio y barras de gimnasia: Paquetes de equipamiento para gimnasia; Barras de entrenamiento para gimnasia; Barras paralelas
zh-TW: 體育用品 > 競技體育 > 體操 > 體操槓和平衡木: 體操設備套裝; 體操訓練單槓; 雙槓
fr: Équipements sportifs > Divers sports > Gymnastique > Poutres et barres de gymnastique: Ensembles d’équipement de gymnastique; Barres d’entraînement de gymnastique; Barres parallèles
hr-HR: Sportska oprema > Atletika > Gimnastika > Gimnastičke šipke i grede za ravnotežu: Paketi opreme za gimnastiku; Šipke za vježbanje za gimnastiku; Paralelne šipke
pt-PT: Artigos de desporto > Atividade desportiva > Ginástica > Traves de equilíbrio e barras de ginástica: Conjuntos de equipamento de ginástica; Barras de treino de ginástica; Barras paralelas
fi: Urheilutarvikkeet > Urheilu > Voimistelu > Voimistelutangot ja tasapainopuomit: Voimisteluvälinepaketit; Voimistelun harjoitustangot; Nojapuut
nl: Sportartikelen > Lichaamssporten > Gymnastiek > Turn- en evenwichtsbalken: Turnapparatuursets; Turnreks; Brugtoestellen
ru: Спортивные товары > Соревновательный спорт > Гимнастика > Гимнастические брусья и бревна: Наборы гимнастического оборудования; Гимнастические перекладины; Параллельные брусья
de: Sportartikel > Athletik > Gymnastik > Turnstangen & Schwebebalken: Turngeräte-Pakete; Trainingsrecks; Barren
nb: Sportsutstyr > Friidrett > Gymnastikk > Gymnastikkstenger og balanseapparater: Utstyrspakker for turn; Treningsstenger for turn; Skranker
ko: 스포츠용품 > 운동 > 체조 > 철봉/평균대: 체조 장비 패키지; 체조 훈련용 바; 평행봉
pt-BR: Artigos esportivos > Artigos para prática de esportes > Ginástica > Barras e traves para ginástica olímpica: Pacotes de equipamentos de ginástica; Barras de treinamento de ginástica; Barras paralelas
sv: Sportartiklar > Idrott och sport > Gymnastik > Gymnastikbarrer och balansbommar: Utrustningspaket för gymnastik; Träningsräck för gymnastik; Barr
hu: Sportszerek > Atlétika > Gimnasztika > Gimnasztikai rudak és egyensúlyozó gerendák: Tornaeszköz-csomagok; Gimnasztikai edzőrudak; Tornakorlátok
bg-BG: Спортни стоки > Спортни занимания > Гимнастика > Гимнастически лостове и греди за баланс: Комплекти с гимнастическа екипировка; Тренировъчни гимнастически лостове; Успоредки
tr: Spor Malzemeleri > Spor Ekipmanları > Jimnastik > Jimnastik Çubukları ve Denge Direkleri: Jimnastik ekipman paketleri; Jimnastik antrenman barları; Paralel barlar
ja: スポーツ用品 > スポーツ競技 > 体操 > 体操用鉄棒・平均台: 体操器具パッケージ; 体操用トレーニングバー; 平行棒
sl-SI: Športna oprema > Šport > Gimnastika > Gimnastične palice in gredi za ravnotežje: Paketi gimnastične opreme; Gimnastika Drogovi za vadbo; Bradlja
sk-SK: Športový tovar > Atletika > Gymnastika > Gymnastické bradlá a kladiny: Balíčky gymnastického vybavenia; Gymnastické tréningové tyče; Paralelné tyče
th: อุปกรณ์กีฬา > การกีฬา > ยิมนาสติก > บาร์ยิมนาสติกและคานทรงตัว: ชุดอุปกรณ์ยิมนาสติก; บาร์ฝึกยิมนาสติก; บาร์คู่
da: Sportsartikler > Atletik > Gymnastik > Gymnastikbarer og bomme: Pakker med gymnastikudstyr; Gymnastikbarrer til træning; Parallelle barrer